# 同一控制下，年初合并的问题

提问人：scly78 时间：2011-04-14 16:51:05
比如公司 2010 年进行同一控制合并了B，年初数即 2010 年年初也要合并，但是B有股本和未分配利润，但是A却没有长期股权投资，那怎么做分录呢？
DR:股本 未分配利润
CR：？？？

回答人：chenyiwei
其实就是把被合并方于合并日之前各年度或期间的报表与合并方报表中的对应项目直接相加（被合并方原有的实收资本与合并方的资本公积相加），并抵销内部交易和内部往来余额，再把归属少数股东的权益份额归类到少数股东权益中即可。这个问题以前讨论过多次。

回答人：chenyiwei
在合并日之前，合并方的实收资本并未增加，但被合并方的权益在前期合并报表中是要增加到合并股东权益中的，所以被合并方原先的实收资本与合并方的资本公积相加，相当于增加了合并报表层面的资本公积，后续在合并日，如果合并方以发行自身权益工具作为合并对价形式的，则再相应从合并资本公积中转出部分到实收资本；如果以支付现金或者其他对价形式的，按照所支付的现金或其他对价的帐面价值减少合并报表层面的资本公积，资本公积不足冲减的，则调整留存收益。

回答人：chenyiwei
回复 地板 zico9999 的帖子以前讨论过此问题。一般情况下，合并报表是从母公司设立日开始编制的。但在IPO等特定用途的报表中可能需要追溯到最早报告期期初。 本问题在本版面上讨论较多，请先搜索一下本版面。

回答人：chenyiwei
回复 8 楼 scly78 的帖子应当是调整资本公积。在同一控制下企业合并中被购买的、原先由实际控制人或实际控制人控制的其他企业所持有的被合并方股权对应的净资产，在合并报表中不视作少数股权。